# 请教陈版，关于股东投资入股的无形资产摊销开始时间的问题

提问人：Zhang.xiangxian 时间：2015-05-29 16:40:59
公司由甲、乙股东共同出资 2009 年成立，注册资本 1750 万元，分两次出资，首次出资由股东甲于 2009 年 11 月以现金出资1137.5万元，第二次出资股东乙于 2012 年 2 月以 8 项专有技术出资612.5万元。 那么问题来了： （ 1 ）第二次出资时，会计师事务所验资日期为2011 年 11 月，股东会决议日期是 2012 年 2 月，公司入账日期是 2012 年 3 月，该部分专有技术摊销时该按照哪个时间点进行摊销。
（ 2 ）如果公司自成立之日起就依靠该部分专有技术承接业务，那么是不是应该从公司成立之日期开始摊销。 （ 3 ）该部分专有技术如何进行减值测试。（该公司为主营业务为海洋勘测，专业性强，仅根据项目组的专业水平无法确定该公司目前是否在使用该部分专有技术，该公司管理层称该部分专有技术在用）

回答人：chenyiwei
1 、第二次验资截止日应当是该专有技术完成财产权转移手续，其法律上的所有权转移给被审验单位的时间，但不应早于股东会就增资作出决议之日。 2 、不一定，主要是看该专有技术所有权上的主要风险和报酬从何时转为被审验单位承接和享有（此问题可能涉及专业判断）。例如，如果以前虽然免费使用该专有技术，但属于非独占许可，则此时自然就不能将该专有技术确认为被审验单位自身的资产。 3 、该专有技术自身是不大可能独立产生现金流入的，因此应与相关资产结合为资产组，整体测算该资产组的可收回金额。
另外提示一下：知识产权类无形资产的验资风险很高，尤其是专有技术更是如此，请务必谨慎把握执业风险，关注权属问题、作价合理性问题，并引入律师协助工作。一般情况下不要轻易承接此类验资业务。

提问人：Zhang.xiangxian 时间：2015-05-29 20:05:22
谢谢陈版，你的意思是即使验资完毕，只要是没有做出股东会决议，那么该专有技术法律上的所有权还不是公司的吗？这次出资不是增资，是认缴成立时的注册资本。摊销就应该从股东会做出决议之日起开始计提么。

回答人：chenyiwei
验资作为鉴证业务，本身不会创造一个事实，而只是证明已存在的事实以提高其可信度。 由于专有技术的特殊性，如果没有一个明确的标志性事件（如公司与股东签署权利交接书），很难有证据表明其所有权转移，对你而言执业风险不小，请谨慎把握执业风险，结合具体情况谨慎作出专业判断。建议摊销从财产权转移时开始计提。